

CONTACT

- ✓ Jens.Boons@gmail.com
- Heist-op-den-Berg, Antwerpen
- www.jensboons.be

EDUCATIE

2021-2024 **THOMAS MORE**

• Toegepaste Informatica

2015 - 2021 **DAMIAAN INSTITUUT AARSCHOT**

• Elektriciteit Elektronica

HARD SKILLS

- Java, PHP, Python
- React, Next JS, Angular
- HTML, CSS, Javascript

SOFT SKILLS

- Leergierig
- Teamwerk
- Doorzettingsvermogen

TALEN



Engels

Frans



JENS BOONS

DEVELOPER

PROFIEL

Ik ben Jens Boons, student Toegepaste Informatica aan Thomas More Geel. Met een passie voor technologie en programmeren, heb ik een sterke basis in verschillende programmeertalen. Ik zoek continu naar nieuwe trends en waardeer samenwerking en effectieve communicatie om complexe problemen op te lossen. Daarnaast ben ik gemotiveerd om praktijkervaring op te doen en te leren van ervaren professionals.

ERVARING

Stage Pensionarchitects

FEB 2024- MEI 2024

Stagiaire

• Verbeteren van data-export functionaliteit voor grootschalige grids.

Boons Sound & Light (BSL) Website

2021

Web Developer

• Een HTML en Bootstrap website maken en beheren.

Kerstdecoverlichting

2019 - HEDEN

Jobstudent

- · Plaatsen van kerstverlichting
- Onderhoud van elektronica

Fun Fair

2018 - HEDEN

Jobstudent

- Plaatsen van evenement tenten
- Tafels en stoelen plaatsen

Boons Sound & Light (BSL)

2018 - HEDEN

Jobstudent

- · Plaatsen van licht en geluid
- Light design voor evenementen
- Onderhoud van elektronica

CURSUSSEN

JAN 2024 - FEB 2024 **UDEMY**

JAN 2024 - FEB 2024 **UDEMY**

• Complete Blender Creator: Learn 3D Modelling for Beginners • Next.js 14 & React - The Complete Guide